臺灣高等法院臺中分院民事裁定
109年度上字第221號
反訴  原告  正義股份有限公司
法定代理人  吳俊慶  
反訴  原告  魏應充  
共      同  余明賢律師
訴訟代理人  賴柏翰律師
上列反訴原告與反訴被告張政鋒等人間請求確認通行權存在等事
件，反訴原告於第二審提起反訴請求給付償金，本院裁定如下：
    主  文
反訴原告應於收受本裁定之日起5日內補繳反訴裁判費新臺幣2萬
6,002元，逾期即駁回其反訴。
    理  由
一、按以一訴主張數項標的者，其價額合併計算之。但所主張之
    數項標的互相競合或應為選擇者，其訴訟標的價額，應依其
    中價額最高者定之；因定期給付或定期收益涉訟，以權利存
    續期間之收入總數為準；期間未確定時，應推定其存續期間
    。但其期間超過10年者，以10年計算，民事訴訟法第77條之
    2第1項但書、第77條之10分別定有明文。再按，於第二審提
    起反訴，依同法第77條之16第2項後段之規定，應依第77條
    之15第3項，並準用同條第1項之規定，加徵10分之5裁判費
    ，此為必須具備之程式。
二、經查，反訴原告主張反訴被告依附表甲、丁、A、B、E所示
    通行方案，通行正義股份有限公司、魏應充所有土地時，應
    按年給付依申報地價10%計算之償金，該通行權償金屬因定
    期給付涉訟，權利存續期間未能確定，而反訴被告主張使用
    前揭土地作為道路，顯非一時性之使用，依前揭規定推定權
    利存續期間應逾10年，故以10年計算通行權償金。
三、次查，本件附表甲、丁、A、B、E所示通行方案僅能選擇其
    一作爲通行方案，依民事訴訟法第77條之2第1項規定，應以
    最高聲明金額即E案164,717元爲基準計算10年償金作爲訴訟
    標的價額，則反訴之訴訟標的價額爲新臺幣（下同）164萬7
    ,170元（計算式：164,717元×10年＝1,647,170元），應繳納
    之裁判費爲2萬6,002元。
四、綜上，茲限反訴原告於收受本裁定5日內，逕向本院補繳如
    主文所示之反訴裁判費，逾期不為上開補正，即駁回其反訴
    ，特此裁定。
中　　華　　民　　國　　111 　年　　11　　月　　24　　日
            民事第一庭    審判長法　官  張瑞蘭
                                法　官  林孟和
                                法　官  廖穗蓁
正本係照原本作成。　　　　　　　　　　　　　　　　
不得抗告。
　　　　　　　　　　　　　　　　書記官  黃美珍　　　　　　　　　　　　　　　　
中　　華　　民　　國　　111 　年　　11　　月　　24　　日
　　
【附表】0000、0000、0000、0000、0000、0000、0000、0000、
0000、0000、0000、0000、0000、0000、0000、0000地號土地申
報地價880元/㎡ ; 0000、0000、0000地號土地申報地價608元/㎡ 
; 0000地號土地申報地價1,120元/㎡ （見本院卷二第409至457頁
土地登記謄本）：
方案 通行○○段土地及面積（所有人） 償金計算方式 甲 0000地號：270.96㎡ (魏應充） 0000地號：56.02㎡ (魏應充）  0000地號：230.09㎡(魏應充）  0000地號：190.39㎡ (正義公司） 0000地號：385.81㎡ (正義公司） 0000地號：200.35㎡(正義公司） 0000地號：75.14㎡ (魏應充） 魏應充：（270.96㎡＋56.02㎡＋230.09㎡＋75.14㎡) ×880元×l0%＝55,634元（元以下四捨五入，下同）。   正義公司：（190.39㎡＋385.81㎡) ×880元×10%＋200.35㎡×l,120元×l0% ＝73,145元。   合計：55,634元＋73,145元＝128,779元 丁 0000地號：137.92㎡ (魏應充） 0000地號：1.32㎡ (魏應充） 0000地號：121.56㎡ (魏應充） 0000地號：ll0.ll㎡ (正義公司） 0000地號：206.53㎡ (正義公司） 0000地號：86.63㎡ (正義公司） 0000地號：31.69㎡ (魏應充） 魏應充：（137.92㎡＋1.32㎡＋121.56㎡＋31.69㎡)×880元×l0%＝25,739元。   正義公司：（110.ll㎡＋206.53㎡) ×880元× 10%＋86.63㎡×l,120元×l0%＝37,566元。   合計：25,739元＋37,566元＝63,305元 A 0000地號：121.69㎡(魏應充） 0000地號：190.01㎡(魏應充） 0000地號：187.17㎡(魏應充） 0000地號：226.59㎡(魏應充） 0000地號：145.61㎡(魏應充） 魏應充：（121.69㎡＋190.01㎡＋187.17㎡＋226.59㎡＋145.61㎡)×880元×l0%＝76,654元。 B 0000地號：42.02㎡(魏應充） 0000地號：88.65㎡(魏應充） 0000地號：88.42㎡(魏應充） 0000地號：197.44㎡(魏應充） 0000地號：0.6㎡(魏應充） 0000地號：42.66㎡(魏應充） 0000地號：29.87㎡(魏應充3/4） 0000地號：14.48㎡(正義公司） 0000地號：143.64㎡(正義公司） 0000地號：93.72㎡(正義公司） 0000地號：62.97㎡(魏應充） 魏應充：（42.02㎡＋88.65㎡＋88.42㎡)×608元×10%＋（197.44㎡＋0.6㎡＋42.66㎡＋22.40㎡＋62.97㎡）×880元×l0%＝42,015元   正義公司：（14.48㎡＋143.64㎡＋93.72㎡)×880元×l0%＝22,162元   合計：42,015元＋22,162元＝64,177元 E 0000地號：187.70㎡(魏應充） 0000地號：132.76㎡(魏應充） 0000地號：43.59㎡(魏應充） 0000地號：417.71㎡(魏應充） 0000地號：62.03㎡(魏應充） 0000地號：323.19㎡(魏應充） 0000地號：111.66㎡(魏應充） 0000地號：386.25㎡(魏應充） 0000地號：154.67㎡(魏應充3/4） 0000地號：203.42㎡(正義公司） 魏應充：（187.70㎡＋132.76㎡＋43.59㎡) ×608元× 10%＋（417.71㎡＋62.03㎡＋323.19㎡＋111.66㎡＋386.25㎡＋116㎡）×880元×l0%＝146,816元   正義公司：203.42㎡×880元×l0%＝17,901元   合計：146,816元＋17,901元＝164,717元